【裁判字號】    88,易,3621
【裁判日期】    890124
【裁判案由】    竊盜
【裁判全文】
臺灣臺中地方法院刑事判決               民國八十八年度易字第三六二一號
    公  訴  人  臺灣臺中地方法院檢察署檢察官
    被      告  乙○○
右列被告因竊盜等案件，經檢察官提起公訴 (八十八年度偵字第二一四三三號) ，本
院判決如左：
    主      文
乙○○連續意圖為自己不法之所有，以詐術使人將第三人之物交付，處有期徒刑肆月
，黃色假帳單（偵查卷十二頁）壹張沒收；又竊盜，處有期徒刑參月。主刑部分應執
行有期徒刑陸月。
    事      實
一、乙○○前於民國八十八年七月二十日，在台中市○○路○段一號「全家便利商店
    」，竊得高梁酒一瓶，為圖矇混過關，向店員表示該酒為其原先所購得之物，表
    示要退費，經店員發覺可疑報警查獲，而經本院於八十八年八月三十一日判處其
    有期徒刑肆月，緩刑三年，甫於同年九月二十五日確定。詎乙○○於緩刑期間，
    仍不知悛悔向上，無視於緩刑予犯錯者自新機會之寬典，為詐騙他人財物供己花
    用，竟又基於意圖為自己不法所有之概括犯意，先於八十八年十月一日十九時許
    ，至台中縣沙鹿鎮○○街七十八之六號丙○○所開設之「休閒小站」沙鹿站前店
    ，以在所購估價單自行填寫，記有新臺幣（下同）三千二百元貸款未付之假帳單
    （一式二份，未假冒他人名義製作），撕下假帳單之藍色複寫聯（另一聯黃色假
    帳單則由乙○○留存），持向丙○○之受僱人即店員甲○○佯稱已和老板說好要
    來收取貨款，經甲○○打電話給丙○○，電話接通後，因有多人，甲○○即將電
    話交給乙○○聽，丙○○要乙○○將帳單留下來，通話畢乙○○即佯稱已與老板
    談妥，叫甲○○交付貨款，致甲○○陷於錯誤，將店內之營業款項即丙○○所有
    之新臺幣（下同）三千二百元交付予乙○○收受。乙○○並於向甲○○詐騙貨款
    時，見櫃台電話旁另有一支甲○○所有以其姊郭珍翠名義申請之行動電話（價約
    六千五百元），竟起貪念，意圖為自己不法之所有，趁甲○○不注意之際，予以
    竊取。乙○○於竊佯行動電話一支及詐得三千二百元貨款後，始從店離去。乙○○承上開詐欺之概括犯意，又於八十八年十月三日下午四、五時許，至台中縣清
    水鎮丙○○開設之「休閒小站」中山店，另持一本估價單（假帳單），向店員謊
    稱要收取貨款（未具體表示要收多少錢），適甲○○輪至該處看店，誤信為真，
    表示要打電話叫老板來（彼時甲○○尚不知前此被詐欺之事，亦不知行動電話遭
    乙○○竊取），乙○○心虛而逃離，其詐欺始未得逞。乙○○復於同月十七日十
    一時許，至台中縣沙鹿鎮○○街一七０號丙○○經竊之「休閒小站」四平店，亦
    向店員騙稱要來收取貨款二千八百元，被店員誠破，報警處理，並在乙○○身上
    扣得第一次行騙所用而留存之黃色假帳單一張，乙○○之詐欺行為，始未得逞。
二、案經台中縣警察局清水分局報請臺灣臺中地方法院檢察署檢察官偵查起訴。
    理      由
一、訊據被告乙○○對於右揭連續詐欺取財及竊取財物之犯行均坦承不諱，核與被害
    人丙○○於警訊時、甲○○於警訊時及本院審理中指訴之情節相符，並有假帳單
    一張附卷可稽，其自白核與事實相符。罪證明確，被告犯行堪以認定，應依法論
    科。
二、核被告於八十八年十月一日所為，係犯刑法第三百三十九條第一項意圖為自己不
    法之所有，以詐術使人將第三人之物交付罪及刑法第三百二十條第一項竊盜罪；
    另其於同月三日、十七日所為係犯刑法第三百三十九條第三項、第一項意圖為自
    己不法之所有，以詐術使人將第三人之物交付未遂罪。被告先後三次詐欺犯行，
    基於概括犯意，反覆為之，而犯相同罪名之罪，為連續犯，應以一既定罪論，並
    加重其刑。又其所犯二罪，犯意各別，罪名互殊，應予分論併罰。爰審酌被告甫
    因竊盜罪，經本院判處有期徒刑四月，緩刑三年，於八十八年九月二十五日確定
    ，詎其於前案判決確定後，短短數日即再連續犯罪，毫不珍惜緩刑予犯錯者改過
    自新機會之寬典，顯見其惡性匪淺，及念其犯後尚知坦白認過，而所騙、所竊財
    物價值非鉅等一切犯罪情狀，量處如主文所示之刑，並定其應執行之刑。扣押之
    黃色假帳單一張（偵查卷十二頁），為被告所有供其詐欺犯罪所用之物之事實，
    被告供明在卷，爰依刑法第三十八條第一項第二款規定宣告沒收。為扣押之估
    價單八張，被告辯稱是檢來的，但其上內容係被告所寫，未曾用以行騙等語。經
    查該扣押之估價單八張，「台照」欄均未記載「休閒小站」或其他相類字樣，「
    品名」欄所記項目，亦無一與「休閒小站」營業所需材料相關，而價格欄亦未有
    二千八百元之記載者，是被告所辯，尚堪採信。上開估價單八張既非供被告犯罪
    之用或供被告預備犯罪之用，自不得為沒收之諭知，附予明。
據上論斷，應依刑事訴訟法第二百九十九條第一項前段，刑法第五十六條、第三百二
十一條第一項、第三百三十九條第一項、第五十一條第五款、第三十八條第一項第二
款，罰金罰鍰提高標準條例第一條前段，判決如主文。
中    華    民    國      八十九      年       一      月     二十四    日
                                臺灣臺中地方法院刑事第八庭
                                        法  官  江  德  千
右正本證明與原本無異。
如不服本判決，應於判決送達後十日內向本院提出上訴狀( 應附繕本 )，上訴於臺灣
高等法院臺中分院。
                                        書記官
中    華    民    國      八十九      年       一      月     二十六    日
刑法第三百二十條第一項：
意圖為自己或第三人不法之所有，而竊取他人之動產者，為竊盜罪，處五年以下有期
徒刑、拘役或五百元以下罰金。
刑法第三百三十九條第一項：
意圖為自己或第三人不法之所有，以詐術使人將本人或第三人之物交付者，處五年以
下有期徒刑、拘役或科或併科一千元以下罰金。
                                                                        Ｔ


司法院資訊處製作；財團法人民間司法改革基金會備份。
